【裁判字號】    98,上訴,4895
【裁判日期】    990512
【裁判案由】    偽造文書等
【裁判全文】
臺灣高等法院刑事判決                98年度上訴字第4895號
上  訴  人
即  被  告  乙○○
上列上訴人因偽造文書等案件，不服臺灣板橋地方法院98年度訴
字第184號，中華民國98年10月30日第一審判決（起訴案號：臺
灣板橋地方法院檢察署97年度偵字第17359號），提起上訴，本
院判決如下：
    主  文
原判決撤銷。
乙○○犯竊盜罪，處有期徒刑月，如易科罰金，以新臺幣壹仟
元折算壹日。又共同犯行使偽造私文書罪，處有期徒刑伍月，如
易科罰金，以新臺幣壹仟元折算壹日，如附表編號1、2號說明欄
所示偽造「甲○○」之署押，均沒收。又共同犯行使偽造私文書
罪，處有期徒刑肆月，如易科罰金，以新臺幣壹仟元折算壹日，
如附表編號3、4號說明欄所示偽造「甲○○」之署押，均沒收。
應執行有期徒刑拾月，如易科罰金，以新臺幣壹仟元折算壹日，
如附表編號1、2、3、4號說明欄所示偽造「甲○○」之署押，均
沒收。
    事  實
一、乙○○與甲○○原為相識多年之朋友，甲○○見乙○○經濟
    狀況欠佳，乃好意自民國96年10月間起同意乙○○及其家人
    暫住於所有之臺北縣板橋市○○○路13號9樓之6住處，而共
    同居住於同址。詎乙○○竟意圖為自己不法之所有，趁借住
    之機會，於97年2月底某日間，在上址甲○○之房間內竊得
    甲○○之錢包1只（內含國民身分證、全民健康保險卡、汽
    、機車駕駛執照各1張及現金新臺幣7、8千元）得手。
二、乙○○在竊得上開甲○○所有證件後，因自己名義所申請使
    用之行動電話欠費無法繼續使用，亦難再以自己名義申辦行
    動電話使用，即思冒以甲○○之名義辦理行動電話，而為下
    列不法犯行：
  (一)乙○○與某真實姓名年籍均不詳之成年女子，明知其等均未
    得甲○○之同意或授權，竟共同基於行使偽造私文書之犯意
    聯絡，於97年3月14日，持所竊得之甲○○身分證、汽車駕
    駛執照各1張，共同至位於臺北縣新莊市○○路○段178號1樓
    駟玥國際股份有限公司新莊分公司（下稱駟玥公司），由該
    不詳成年女子佯稱為甲○○本人，向店內不知情之門市銷售
    人員表示申請行動電話門號使用，並偽以「甲○○」名義，
    在如附表編號1、2號所示之「台灣大哥大行動通信網路業務
    服務申請書」、「新申裝/號碼可攜同意書」、「和信電訊
    行動電話服務申請書」等私文書上，以簽名或蓋指印方式偽
    造「甲○○」之署押（詳如附表編號1、2之說明欄所示），
    表示係「甲○○」本人申辦之意，再持以交付門市人員，以
    行使之，而以此申辦台灣大哥大股份有限公司（下稱台灣大
    哥大公司）0000000000號、和信電訊股份有限公司（下稱和
    信電訊公司）0000000000號行動電話門號得手，足以生損害
    於甲○○及台灣大哥大公司、和信電訊公司對於申請行動電
    話門號租用人資料管理之正確性。
  (二)甲○○於97年3月4日在住處發現其錢包不見，經找尋未果後
    ，於同年3月18日至臺北縣板橋市戶政事務所申請國民身分
    證遺失補發，並於翌日（19日）前往和信電訊公司某門市欲
    辦理原使用之舊門號退租事宜時，經該門市小姐告知其名義
    曾於97年3月14日申辦有新門號一事，並當場查詢新辦門號
    之帳單寄送地址為：「台北縣三峽鎮○○路136巷18弄2號」
    ，甲○○始知悉係乙○○冒用其名義所申辦。甲○○返家後
    立即質問乙○○，乙○○未予否認，並稱一、二個星期內會
    處理云云。惟乙○○見甲○○老實可欺，未辦理停用手續，
    復於97年4月30日，與某真實姓名年籍均不詳之成年女子，
    復明知其等均未得甲○○之同意或授權，竟共同基於行使偽
    造私文書之犯意聯絡，在臺北市○○區○○路29號亞太電信
    股份有限公司（下稱亞太電信公司）臺北襄陽直營店，以同
    上方法，由該不明女子自稱係「甲○○」本人，向不知情之
    門市人員表示申請行動電話門號使用，並以「甲○○」名義
    ，在如附表編號3、4號所示「亞太電信行動電話服務申請書
    」、「專案同意書」等私文書上，以簽名方式偽造「甲○○
    」之署押，表示係「甲○○」本人申辦之意，再交付門市人
    員，以行使之，而申辦得亞太電信公司0000000000、0000
    000000號行動電話門號得手，足以生損害於甲○○及亞太電
    信公司對於申請行動電話租用人資料管理之正確性。
  (三)嗣甲○○與乙○○因另有債務糾紛，乙○○於97年5月10日
    即自行與家人搬出甲○○上址住處。甲○○經友人之提醒，
    始向各電信公司查詢是否乙○○有以其名義另辦理行動電話
    ，而於97年5月11日查知乙○○並未停用上開和信電訊公司
    門號，並另以其名義申辦上開台灣大哥大公司門號，於97年
    5月12日再查知乙○○有另辦理上開亞太電信公司門號2支。
    另甲○○於乙○○遷出翌日後，即97年5月11日晚間，在住
    處內原由乙○○使用之房間內，見乙○○遺有一筆記本未及
    取走，在該筆記本內發現原先放在錢包內遺失之身分證，而
    查知上情，並報警處理。
三、案經甲○○訴由臺北縣政府警察局三峽分局報告臺灣板橋地
    方法院檢察署檢察官偵查後起訴。
    理    由
一、訊據被告乙○○固承稱有以甲○○名義申辦上開行動電話門
    號共4支使用，惟矢口否認有何竊盜、偽造私文書等犯行，
    辯稱：是經過甲○○的同意才辦理使用的，甲○○的身分證
    也是她本人交給伊的，當時亞太電信一次辦二個門號，有拿
    到優惠手機2支，也是交給甲○○使用云云。
二、經查：
  (一)被告未經告訴人甲○○之同意，先竊取甲○○之皮夾，再以
    所竊得之甲○○身分證，於97年3月14日、4月30日辦理上開
    行動電話門號4支使用等事實，業據甲○○於本院審理時證
    述明確。證人甲○○證稱：因為當時被告跟他太太在97年的
    時候沒有地方住，而我那時有憂鬱症需要人陪伴，才讓他們
    一家人住進來。在97年的3月4日，我發現身分證不見，找了
    二個星期，因為我有病，97年的2、3月間我都沒有出門，我
    確定是在家裡不見，但是因為我想投票選總統，就在97年3
    月18日去補辦身分證，．．．因為在那期間和信電訊有打電
    話通知我要繳費，而且也告知我租約在當年3月19日已經到
    期，我可以辦退租。19日是我自己一個人去辦退租，小姐跟
    我說我有新辦一隻門號，小姐就幫我調資料，上面寫的住址
    在台北縣三峽鎮○○路，我馬上就想到是被告，接著我就當
    場打電話給被告，他告訴我會在假日時馬上處理掉。當天回
    到家後，我有再問被告這件事，我還跟他為這件事吵架，他
    說要我給他一至兩個星期的時間處理。過了一、兩個星期，
    我有問被告，他是跟我說已經把名字換掉了，我反問他說為
    何沒有我的身份證就可以換名字，他則回說只要用影本就可
    以了，他身上有我的身份證影本．．．（在妳問被告的同時
    ，妳有問他是否偷妳的身份證？）當時我沒有要求他把影本
    拿出來，讓我核對是否就是遺失的那一張。．．．（既然當
    時妳手機被被告偷辦，為何沒有想到有可能身份證也是被告
    偷的？）因為當時我身體不好，一下子沒有想這麼多，只想
    說他把手機門號換掉就可以了，況且他還年輕，如果有底案
    的話，做生意不方便，所以才原諒他一次。．．．（被告那
    時有跟妳說要換掉門號，妳有無要求他拿出相關文件證明？
    ）有，可是他遲遲沒有給我。當時我只知道和信這支，不知
    道還有台灣大哥大，．．．5月9日，被告還沒有搬走，我有
    叫他寫借據等，到5月10日，當天我回到家就發現他們在偷
    搬東西準備離開，就剛好搬到一半而已。．．．（接著隔天
    11日有發生什麼事嗎？）當時被告大約早上7點在我家門口
    等，我不開門讓他搬走剩下的東西，他就請警察撞門。後來
    我請丙○○和她妹夫來我家時，我才開門。我跟被告有爭執
    ，也有讓被告和警察進來，但我確定沒有讓他拿走任何東西
    ，我只有請被告立切結書寫清楚他所積欠我的債務。被告走
    了以後，下午我就去我家附近的台灣大哥大通訊行問，才知
    道被告還有偷辦台灣大哥大的門號，除此之外，我幾乎走遍
    各家通訊行詢問是否有其它門號被盜辦，最後剩下亞太電信
    及中華電信我還沒有查到。到了晚上，我心情比較平靜之後
    ，就在整理被告原來使用的房間內發現在一個筆記夾中找到
    我的身份證及汽、機車駕照影本，甚至還有我健保卡影本，
    我有拍照交給警察（當庭提示，確認為偵查卷第44頁照片）
    ，．．．再過一天，5月12日丙○○陪我去找電信公司繼續
    問，又發現被告還有偷辦亞太電信有2隻門號等語（本院卷
    第65-68頁）。及證人丙○○於本院審理時亦到庭證稱：甲○○有告訴我有關第一支和信電訊被被告冒用名義辦手機門
    號的事，我也認識被告，因為他住在甲○○家，所以才認識
    。97年5月12日，我有陪甲○○去亞太電信問，因為我有跟
    她說如果不趕快去退掉，被告打的電話費都是妳繳，這樣不
    就完蛋了。5月12日一天跑了很多家問，就查到亞太電信這2
    支手機門號，我當天也有陪甲○○去警察局，我有對她說，
    這一定要報案．．．（妳何時知道證人甲○○身份證遺失的
    事？）是在被告乙○○搬出去之後我才知道的等語（本院卷
    第69頁、70頁）。復有如附表所示之各行動電話申請書及甲○○所拍攝之在被告使用房間內尋得其身分證之照片（偵查
    卷第22、44頁）等件為證。
  (二)上開台灣大哥大公司門號0000000000號、和信電訊公司門號
    0000000000號，均係以甲○○之名義，於97年3月14日，在
    上址駟玥公司，由門市銷售人員，依照申請人所提供甲○○
    之身分證、第二證件駕照而辦理前開行動電話門號租用事宜
    ，有卷附之「台灣大哥大行動通信網路業務服務申請書」、
    「新申裝/號碼可攜同意書」、「和信電訊行動電話服務申
    請書」（見偵查卷第14-18頁）上所載內容甚明。另亞太電
    信公司門號0000000000、0000000000號，均係以申請人甲○○之名義，於97年4月30日，在上址亞太電信臺北襄陽直營
    店，由門市銷售人員，依照申請人所提供甲○○之身分證、
    第二證件健保卡而辦理前開行動電話門號租用事宜，亦有卷
    附「亞太電信行動電話服務申請書」、「專案同意書」等件
    為證（偵查卷第8-13頁）。審酌前開行動電話門號申辦租用
    時所檢附之承租門號申請人雙證件，確各為甲○○之身分證
    、駕照、健保卡，帳單地址則為臺北縣三峽鎮○○路136 巷
    18弄2號即被告之戶籍地址各情，均核與告訴人所證稱乃遭
    被告竊取身分證、駕照、健保卡後，持以冒名申辦前開行動
    電話門號使用等情相符，已見告訴人甲○○前開證述，洵屬
    有據，信而有徵，被告空言否認犯行，已難憑採。
  (三)被告雖辯稱：伊係經甲○○同意，由伊一個人持甲○○文件
    以代理人身分辦的門號，還有簽授權書云云（偵卷第29、30
    頁、原審卷第105頁、本院卷第21頁背面）。於本院上訴理
    由狀中亦陳稱：告訴人有躁鬱症，可能就以往的事有遺忘，
    授權書是告訴人親自簽名，被告是男的，告訴人是女的，一
    定要經過授權才能辦理云云（本院卷第12頁）。然查：(1)、
    依卷附上開和信電訊公司門號0000000000號，亞太電信公司
    門號0000000000、0000000000號之申請書所載，除設有申請
    人欄位外，俱另設有代理人欄位，然該等申請書之代理人欄
    位均為空白，僅於申請人欄上有「甲○○」之簽名，可推知
    ，上開3門號行動電話於申辦當時，均係申請人本人即「甲○○」本人到場辦理；且經原審檢附上開門號申請書經向門
    號所屬電信公司函查確認，本件係本人或代理人到場辦理，
    和信電訊公司函覆稱：「依據上開門號之行動電話申請書，
    簽名欄位係為甲○○本人親筆簽名，意為該門號為甲○○本
    人申請，非委由他人代理申請」等語；亞太電信公司函覆稱
    ：「來函查詢之門號確認為本人甲○○所申辦」等語，有和
    信電訊公司98年3月19日和信（企營）字第09820301677號函
    一份（原審卷第53頁）、亞太電信公司回函二份（原審卷第
    32、58頁）各一份在卷可稽。(2)、依卷附台灣大哥大公司門
    號0000000000號申裝書所示，並無代理人資料，經原審函詢
    ，該公司亦函覆稱：「所查詢之0000000000號門號申裝書所
    示，並無代理人資料，故應係用戶親自辦理門號申租使用事
    宜，有台灣大哥大公司98年2月3日法大字第098011688號書
    函一份可稽（原審卷第16頁）。(3)、依上說明，可知，本案
    4支門號行動電話申請，均非由被告以名義人即告訴人甲○○之代理人身分辦理，依文件所顯示乃係申請人本人到處申
    辦，被告所辯有拿告訴人的授權書以其代理人身分辦理一節
    ，顯非事實。而本案行動電話之電信公司有台灣大哥大公司
    、亞太電信公司、和信電訊公司等三家，焉有可能為誣陷被
    告，故於事後均不提出被告所指告訴人有親自簽名之授權書
    ？被告所辯稱：係徵得甲○○同意，由伊持證件出面辦理，
    告訴人有簽授權書一節，係脫罪卸責之詞，自不足採。而對
    照告訴人於警詢、偵查中向檢察事務官所述證言，於其於本
    院所證，前後均大致相同（告訴人先前此部分證言，乃被告
    以外之人於審判外之陳述，且不合於刑事訴訟法第159條之1
    至159條之5規定，無證據能力，惟非不得供本院參酌以為證
    人證言憑信性之參考），是雖告訴人甲○○罹有精神方面疾
    病，惟其並無被告所指之記憶不清情事甚明。且衡情，告訴
    人尚且可以好心將住處借與被告全家共同使用，焉有可能無
    故以證件及數千元被竊、冒名申辦電話等此等情節栽贓被告
    ，故入被告於罪？再證人丙○○於本院審理時亦到庭證稱：
    97 年5月12日有陪甲○○到各電信公司去問，才知道被告還
    有辦亞太2支門號，中華電信沒有等語，益證告訴人確實於
    被告遷出後有一一查證被冒名辦行動電話之詳情，始查出上
    開亞太電信之2支門號，被告於本院審理時猶辯稱：甲○○
    同意辦理亞太電信之2支門號，還把優惠的2支新手機拿走一
    節（本院卷第22頁），顯非事實。
  (四)又被告冒用告訴人名義辦理行動電話之日期分別為97年3月
    14日；97年4月30日。而被告亦自承從96年10月間某日起至
    97年5月10日止，乃借住在甲○○位於「臺北縣板橋市○○○路13號9樓之6住處」，依常情，若如被告所辯稱其均有經
    甲○○同意而辦理，甲○○當不致干涉帳單之寄送地，且為
    繳納電話費之便，被告就該電話帳單之寄送地址當以其實際
    居住地，然依卷附上開行動電話通信費帳單寄送地址，被告
    於申辦時竟係填載為其戶籍地：「臺北縣三峽鎮○○路136
    巷18弄2號」，而非實際居住之上址，益見被告為掩飾其冒
    用告訴人甲○○申辦行動電話之事，刻意以自己之戶籍地為
    帳單寄送地。其於本院審理時所辯稱：是甲○○要求帳單不
    要寄到她的住處，不要煩她云云（本院卷第22頁），顯與常
    情相違，不足採信。又被告曾辯稱：告訴人自己常常遺失身
    分證云云，惟經原審向台北縣板橋戶政事務所函詢，告訴人
    甲○○係於89年10月7日、97年3月18日、97年5月13日三次
    申請國民身分證遺失補發，並於95年12月25日全面換發國民
    身分證，有該所98年6月23日北縣板戶字第0980006617號函
    一份可稽（原審卷第83頁），依甲○○向本院所陳，97年5
    月13日會補辦身分證係因為97年5月12日去亞太電信調資料
    時，遺忘身分證於該處，故於翌日補辦等語（本院卷第69頁
    ），是告訴人並無被告所指常常丟掉身分證情事。再甲○○
    已於97年3月18日以遺失為申請補發國民身分證，對照卷附
    亞太電信公司97年4月30日申請0000000000、0000000000號
    行動電話申辦資料，仍為甲○○95年12月25日之身分證影本
    （偵卷第10、12頁），若該二門號真係甲○○交付證件同意
    被告申辦，衡情，甲○○焉有交付作廢之舊身分證之理？被
    告所辯在在違反常情，且無任何佐證，其猶空言否認本案犯
    行，係狡辯之詞，不可採信。
  (五)本案行動電話4支，乃告訴人甲○○遭冒名辦理，且亦非被
    告以代理人名義辦理，已如前述。而甲○○為女性，被告係
    男性，應係有另名不詳成年女子與被告配合佯稱係甲○○本
    人而辦理，自不待言。故本案行動電話4支應係由某女子自
    稱為甲○○本人，而配合被告與其共同持被告前所竊得之甲○○身分證、駕照、健保卡等冒名申辦，乃為合理推認。則
    被告與該真實姓名年籍均不詳之成年女子，就如事實二所述
    行使相關之偽造行動電話服務申請書等私文書犯行，有犯意
    聯絡、行為分擔，為共同正犯。
  (六)綜上所述，被告辯解不足採信，本件事證已臻明確，被告有
    本案犯行，堪以認定，應依法論科。
三、論罪理由
    核被告所為，就事實一部分係犯刑法第320條第1項竊盜罪，
    就事實二部分係犯刑法第216條、第210條行使偽造私文書罪
    。又被告於97年3月14日、97年4月30日分別冒用告訴人名義
    各同時申辦2支行動電話門號，就個別日期所犯之同時辦理2
    支門號行動電話之行使偽造私文書犯行，被告各係基於同一
    冒名申辦行動電話門號之犯意，於密接之時地同時辦理，均
    難以區分其先後，故被告就如附表編號1、2、3、4號所示之
    偽造及行使私文書犯行，應以申辦日期為罪數之區分，就事
    實二(一)、(二)部分，各以一罪論。至被告偽造「甲○○」署押
    行為，為偽造私文書之階段行為，偽造私文書之低度行為，
    復為其後行使之高度行為所吸收，均不另論罪。被告就事實
    二部分所犯刑法第216條、第210條行使偽造私文書罪，與某
    真實姓名年籍均不詳之成年女子間，有犯意聯絡、行為分擔
    ，為共同正犯。被告就所犯上開三罪（竊盜一罪、行使偽造
    私文書二罪），犯意個別、行為互殊，應分論併罰。
四、撤銷改判及科刑理由
    原審以被告犯罪事證明確，據以論罪科刑，固非無見。惟查
    ：本案告訴人先前於警詢及偵查中向檢察事務官所為之陳述
    ，係被告以外之人於審判外之陳述，且查並不合於刑事訴訟
    法第159條之1至159條之5規定，無證據能力，原審逕以被告
    不爭執此部分之證據能力而引為論罪依據（最高法院98年度
    台上字第935號、1730號判決意旨參照），即有未合。被告
    上訴否認犯罪，雖無理由，惟原判決既有上開可議，自應由
    本院將原判決撤銷改判。爰審酌被告品行、借住告訴人家中
    ，不思感激，竟見告訴人精神狀況不佳，老實可欺，而為本
    案犯行，實屬不該，併其犯罪之動機、目的、手段、所生危
    害，且犯後均飾詞狡辯，一再否認犯行，全無悔意，態度尤
    其不佳等一切情狀，分別量處如主文第二項所示之刑，及定
    其應執行之刑，並均諭知易科罰金之折算標準。如附表編號
    1 、2、3、4號說明欄所示偽造甲○○之署押（署名或指印
    ），應依刑法第219條規定宣告沒收。
據上論斷，應依刑事訴訟法第369條第1項前段、第364條、第299
條第1項前段，刑法第28條、第320條第1項、第216條、第210條
、第41條第1項前段、第51條第5款、第219條，刑法施行法第1條
之1，判決如主文。
本案經檢察官李叔芬到庭執行職務。
中    華    民    國    99    年    5    月    12    日
                  刑事第四庭審判長法  官  陳筱珮
                                  法  官  邱滋杉
                                  法  官  孫惠琳
以上正本證明與原本無異。
如不服本判決，應於收受送達後十日內向本院提出上訴書狀，其
未敘述上訴之理由者並得於提起上訴後十日內向本院補提理由書
（均須按他造當事人之人數附繕本）。「切勿逕送上級法院」。
                                  書記官  陶宇晨
中    華    民    國    99    年    5     月    12    日
附錄本案論罪法條全文
中華民國刑法第320條
意圖為自己或第三人不法之所有，而竊取他人之動產者，為竊盜
罪，處5年以下有期徒刑、拘役或5百元以下罰金。
意圖為自己或第三人不法之利益，而竊佔他人之不動產者，依前
項之規定處斷。
前二項之未遂犯罰之。
中華民國刑法第216條
（行使偽造變造或登載不實之文書罪）
行使第 210 條至第 215 條之文書者，依偽造、變造文書或登載
不實事項或使登載不實事項之規定處斷。
中華民國刑法第210條
（偽造變造私文書罪）
偽造、變造私文書，足以生損害於公眾或他人者，處 5 年以下有
期徒刑。
附表
┌─┬─────┬────┬──────┬─────────┬─────┐
│編│冒名申辦之│冒名申辦│偽造私文書種│     說  明       │ 卷證出處 │
│號│電信公司及│日期    │類          │（所偽造之甲○○署│          │
│  │門號      │        │            │押）              │          │
├─┼─────┼────┼──────┼─────────┼─────┤
│1 │台灣大哥大│97.3.14.│台灣大哥大│偽造甲○○之署名參│偵卷第14、│
│  │公司，門號│        │  行動通信網│枚（一式二聯，含第│17頁      │
│  │0000000000│        │  路業務服務│一聯簽名壹枚，及複│          │
│  │          │        │  申請書    │寫聯簽名共貳枚）、│          │
│  │          │        │            │指印壹枚          │          │
│  │          │        ├──────┼─────────┼─────┤
│  │          │        │新申裝/號 │偽造甲○○署名貳枚│偵卷第15頁│
│  │          │        │  碼可攜同意│、指印貳枚        │          │
│  │          │        │  書        │                  │          │
├─┼─────┼────┼──────┼─────────┼─────┤
│2 │和信電訊公│同上    │和信電訊行動│偽造甲○○署名陸枚│偵卷第16、│
│  │司，門號：│        │電話服務申請│（一式三聯，含第一│18頁      │
│  │0000000000│        │書          │聯之簽名貳枚，及複│          │
│  │          │        │            │寫聯之簽名共肆枚）│          │
│  │          │        │            │、指印貳枚        │          │
├─┼─────┼────┼──────┼─────────┼─────┤
│3 │亞太電信股│97.4.30.│亞太電信行│偽造甲○○之署名參│偵卷第11頁│
│  │份有限公司│        │  動電話服務│枚（一式三聯，含第│          │
│  │0000000000│        │  申請書    │一聯簽名壹枚，及複│          │
│  │          │        │            │寫聯簽名共貳枚）  │          │
│  │          │        ├──────┼─────────┼─────┤
│  │          │        │專案同意書│偽造甲○○署名壹枚│偵卷第12頁│
├─┼─────┼────┼──────┼─────────┼─────┤
│4 │亞太電信公│同上    │亞太電信行│偽造甲○○之署名壹│偵卷第8頁 │
│  │司，門號：│        │  動電話服務│枚（一式三聯，含第│          │
│  │0000000000│        │  申請書    │一聯簽名壹枚，及複│          │
│  │          │        │            │寫聯簽名共貳枚）  │          │
│  │          │        ├──────┼─────────┼─────┤
│  │          │        │專案同意書│偽造甲○○署名壹枚│偵卷第10頁│
└─┴─────┴────┴──────┴─────────┴─────┘

司法院資訊處製作；財團法人民間司法改革基金會備份。
